# 关于网店销售代收代付运费会计核算问题

提问人：ivancheng 时间：2013-12-04 23:21:44
网店销售商品 100 元，运费 10 元，开具发票列明价款 100 元，运费 10 元，网店委托第三方快递公司进行派送实行月结，快递公司开具网店抬头发票（实际运费结算不一定是 10 元，所以不是单纯的代付代收），请问关于运费 10 元网店该进行怎样的账务处理？谢谢！
运费 10 元是价外费用征收增值税，是否连同商品销售收入一并计入主营业务收入？支付的运费进入销售费用运输费，可这样没有成本配比，或者支付运费进入主营业务成本，可网店本身不提供派送服务，不是混合销售。又或者通过其他业务收支？
查阅电商上市公司的会计报表，快递费用是进入期间费用的，可销售商品时收取的运费该部分帐务处理没有具体披露。
谢谢！

回答人：chenyiwei
这种情况下网店应采用“总额法”确认收入，向顾客收取的运费计入主营业务收入中，支付给快递公司的运费确认为销售费用。